Uriel Agüero

Córdoba, Argentina · linkedin.com/in/uri-aguero · +54 3544 30 0779 · uriel.aguero1812@gmail.com · Ir a mi web

Más de 2 años de experiencia como Desarrollador de Software. Desarrollé tanto el Frontend como el Backend de TrabajosCba, logrando un proceso de publicación y aplicación un 50% más rápido y 100% más accesible en Córdoba capital, y un performance optimizado para una experiencia visualmente atractiva y fluida. Además he liderado un equipo multidisciplinario mejorando el ambiente colaborativo y optimizando un 70% la velocidad y calidad del desarrollo.

EXPERIENCIA PROFESIONAL

TrabajosCba Córdoba, Argentina Desarrollador FullStack Jun 2024 – Actualidad

- Reduje un 60% los costes de operatividad y rendimiento a través de la implementación de técnicas, configuraciones, tecnologías actuales e integrar servicios de terceros para optimizar subprocesos.
- Desarrollé una plataforma unificada de componentes y herramientas para centralizar las postulaciones laborales facilitando la divulgación de vacantes y potenciando la empleabilidad, logrando un proceso de publicación y aplicación un 50% más rápido y 100% más accesible en Córdoba capital.
- Generé un aumento de flujo de usuarios debido a un diseño altamente atractivo e intuitivo adaptado a todos los dispositivos y un performance optimizado para acortar los tiempos de espera en un 20% consiguiendo una experiencia más fluida.
- Para el desarrollo del FrontEnd utilicé tecnologías como NextJs, Tailwind CSS y CSS3 vanilla, para el BackEnd NodeJs, MongoDB, Multer, ExpressJs y JWT, además de otros servicios como cloudinary, la API de mercado pago, sharp, streamifier, entre otras.

Natural Icy Market

Tech Lead

Buenos Aires, Argentina

Dic 2023 - Feb 2024

- Lideré el desarrollo de una tienda online para un comercio gastronómico, acortando un 50% los plazos de entrega, además de mejorar el orden y claridad del desarrollo mediante la división estratégica de tareas.
- Diseñé y desarrollé el BackEnd, asegurando su funcionalidad, escalabilidad y eficiencia conformando un servidor robusto apto para un gran flujo de usuarios.
- Codesarrollé y supervisé la calidad del código frontend optimizando rendimiento, tiempos por sección y verificando tener la menor redundancia posible siguiendo el principio DRY, consiguiendo resultados idénticos a los proporcionados por el area de diseño.
- Para el desarrollo del FrontEnd utilizamos tecnologías como ReactJs vanilla, MaterialUI, Yup, Formik, Bootstrap y CSS3 vanilla, para el Backend NodeJs, MongoDB, Multer, ExpressJs y JWT, junto con la API de mercado pago.

EDUCACIÓN

CODERHOUSE Córdoba, Argentina Carrera FullStack Enero 2023 - Feb 2024

Honores: Top 10 en cursos de desarrollo FrontEnd.

CURSOS Y DOCUMENTACIÓN

Córdoba, Argentina

HTML5, CSS3, JavaScript, Lógica programática, pensamiento comp. - soyDalto

Mayo 2019 - Enero 2021

SKILLS ADICIONALES

Nativo en Español. B2 en Inglés.
